台灣苗栗地方法院刑事判決　　　　　　　　　　　　　九十一年度訴字第一八六號
　　公　訴　人　臺灣苗栗地方法院檢察署檢察官
　　被　　　告　甲○○
右列被告因違反毒品危害防制條例案件，經檢察官提起公訴（九十一年度毒偵緝字第
五四號），本院判決如左：
    主  文
甲○○施用第壹級毒品，累犯，處有期徒刑柒月。
扣案之第壹級毒品海洛因壹包（送鑑驗後淨重零點陸壹公克），沒收銷燬之。
    事  實
一、甲○○前於民國八十三年，曾因違反麻醉藥品管理條例案件，經新竹地院判處有
    期徒刑四月；於八十八年間，因贓物案件，經本院判決有期徒刑六月，於九十年
    二月十四日執行完畢，仍不知悛改。另分別於八十八年一月及同年四月間，因施
    用毒品案件，先後二次經本院裁定送觀察、勒戒結果，均認無繼續施用毒品之傾
    向，而由臺灣苗栗地方法院檢察署檢察官分別於八十八年二月九日以八十八度偵
    字第六四四號、於八十八年五月十五日以八十八年度偵字第二三三五號為不起訴
    處分，並均確定。竟又基於施用第二級毒品安非他命之犯意，於八十九年八月七
    日上午十時許，在其苗栗縣大湖鄉新開村十三鄰卅二份九號之住處，施用第二級
    毒品安非他命一次，而經本院裁定強制戒治，同時經檢察官就其三犯施用毒品部
    分起訴（另由本院以九十一年度易字第一三九號審理）。其竟仍不知戒絕毒癮，
    又基於施用第一級毒品海洛因之犯意（起訴書誤載為基於施用毒品之概括犯意）
    於九十一年一月初某日，在苗栗縣卓蘭鎮某處，施用第一級毒品海洛因一次，嗣
    經警於九十一年一月六日上午十時三十五分許，在苗栗縣三義鄉雙湖村三義高架
    陸橋北端查獲，並扣得甲○○持有之第一級毒品海洛因一包一．０二公克（送鑑
    驗後淨重點０．六一公克），而查悉上情。（甲○○另涉犯施用第二級毒品安非
    他命罪嫌部分，業由檢察官另行移由本案另案併案審理）
二、案經苗栗縣警察局苗栗分局報請臺灣苗栗地方法院檢察署檢察官偵查起訴。
    理  由
一、訊據被告對於右揭犯罪事實坦承不諱，並有第一級毒品海洛因一點零二公克（送
    鑑驗後淨重點０．六一公克）扣案可證。而將扣案毒品送鑑驗結果，確係第一級
    毒品海洛因，此有法務部調查局九十一年二月一日調科壹字第九九００００四三
    九號鑑定通知書一份在卷可稽。而被告分別於八十八年一月及同年四月間，因施
    用毒品案件，先後二次經本院裁定送觀察、勒戒結果，均認無繼續施用毒品之傾
    向，而由臺灣苗栗地方法院檢察署檢察官分別於八十八年二月九日以八十八度偵
    字第六四四號、於八十八年五月十五日以八十八年度偵字第二三三五號為不起訴
    處分，並確定，此有該等不起訴處分書、台灣苗栗地方法院檢察署刑案資料查註
    紀錄表、臺灣高等法院被告全國前案紀錄表、法務部被告在監在押資料表各一份
    在卷可稽，足徵，被告自白與事實相符，堪以憑採。本案事證明確，被告三犯施
    用毒品犯行已經證明。
二、核被告甲○○所為，係犯毒品危害防制條例第十條第一項之施用第一級毒品罪。
    被告於施用前持有第一級毒品海洛因之低度行為，應為施用毒品之高度行為所吸
    收，不另論罪。又公訴人另以被告係自九十一年一月初某日起，至同年三月二十
    五日晚上十時許止，另有多次施用海洛因犯行，亦犯毒品危害防制條例第十條第
    一項之罪嫌等語。然犯罪事實應依證據認定之，無證據不得推定其犯罪事實，刑
    事訴訟法第一百五十四條定有明文；而被告之自白，不能作為有罪判決之唯一證
    據，仍應調查其他必要之證據，以察其是否與事實相符。查被告雖自白其有於前
    述時間連續施用海洛因多次之犯行，而參核被告於九十一年一月六日經警查獲時
    所採集之尿液，經檢驗結果，未呈碼啡陽性反應，此有苗栗縣衛生局九十一年一
    月十日九一衛檢字第九一００二０五號函出具煙毒尿液檢驗成績書一份在卷可稽
    （附於本院卷九十一年毒偵字第三四號卷第四七頁），按一般人施打海洛因或嗎
    啡後，於尿中檢出煙毒反應時效，須視施打量多少及個人代謝分泌情況而定，施
    打量多者，於施打後四、五日內仍有可能檢出煙毒反應，施打量少者，可能在二
    十四小時後，即難發現煙毒反應，且個人體質之不同，亦會影響檢出時效，故通
    常採尿化驗煙毒反應，應以施打後二十四小時內所採為宜，此亦早經法務部調查
    局七九年二月二十七日（七九）陸（一）四０二八八一號函釋甚明，準此以觀，
    被告自白其有施用第一級毒品海洛因，雖經採尿檢驗結果未呈嗎啡反應，然此有
    可能因其施打劑量、施打天數、個人體質等因素而受影響，惟因其於九十一年一
    月六日經警查獲時，確實扣到其所持有之第一級毒品海洛因，已如前述，則其自
    白曾施用第一級毒品海洛因，因有補強證據即毒品扣案可資佐證，則其確實有施
    用第一級毒品海洛因一次，應可認定。惟公訴人指訴被告另於九十一年一月六日
    查獲後至同年三月二十五日晚上十時許止，多次施用洛因犯行，因查無其他被告
    驗尿報告結果有呈嗎啡陽性反應之紀錄、亦無毒品扣案可資佐證，此外，亦查無
    其他任何證據，足資證明被告有公訴人所指另有多次施用海洛因毒品行為，是其
    此部分犯行，僅有被告單一自白，應屬不能證明，惟公訴人認此部分與前開有罪
    之施用第一級毒品之犯行，有連續犯之裁判上一罪關係，爰不另為無罪之諭知，
    附此敘明。另被告前於於八十八年間，因贓物案件，經本院判決有期徒刑六月，
    於九十年二月十四日執行完畢，此有臺灣苗栗地方法院檢察署刑案查註紀錄表、
    臺灣高等法院被告全國前案紀錄表、法務部人犯在監在押明細表各一份在卷足憑
    ，其於有期徒刑執行完畢五年內，再犯有期徒刑以上之罪，為累犯，應依刑法第
    四十七條之規定，加重其刑。爰審酌被告前有違反麻醉藥品管理條例案件，且曾
    因施用第二級毒品安非他命之行為甫經觀察、勒戒執行完畢，復三犯本件之罪，
    顯無確切戒斷毒品之決心，及其犯罪手段、施用次數、所生危害及事後坦承犯行
    ，並當庭表示不再施用毒品，態度甚佳等一切情狀，量處如主文所示之刑。另扣
    案之海洛因（送驗後淨重點０．六一公克），係毒品危害防制條例所定之第一級
    毒品，為查獲之毒品，不問屬於犯人與否，應併依毒品危害防制條例第十八條第
    一項前段之規定沒收銷燬。
據上論斷，應依刑事訴訟法第二百九十九條第一項前段，毒品危害防制條例第十條第
第一項、第十八條第一項前段，刑法第十一條、第四十七條，判決如主文。
本案經檢察官黃棋安到庭執行職務。
中      華      民      國    九十一    年      五      月    三十一    日
                                臺灣苗栗地方法院刑事第二庭
                                    法  官  黃  賢  婷
右正本證明與原本無異。
如不服本判決，應於判決送達後十日內向本院提出上訴狀( 應附繕本 )，上訴於
臺灣高等法院台中分院。
                                    書記官  陳  文  聰
中      華      民      國    九十一    年      五      月    三十一    日
附錄論罪科刑法條
一、施用第一級毒品者，處六月以上五年以下有期徒刑。
二、施用第二級毒品者，處三年以下有期徒刑。
